【裁判字號】    99,監,396
【裁判日期】    991222
【裁判案由】    許可監護人行為
【裁判全文】
臺灣臺中地方法院民事裁定  99年度監字第396號
聲  請  人  陳冠廷
相  對  人  林碧桃
法定代理人  陳冠廷
上列當事人間聲請許可監護人行為事件，本院裁定如下：
  主  文
准相對人所繼承被繼承人林輝煌之遺產不動產部分，依如附件所
示遺產分割協議書分割。
聲請程序費用由相對人負擔。
  理  由
一、按監護人對於受監護人之財產，非為受監護人之利益，不得
    使用、代為或同意處分。監護人為下列行為，非經法院許可
    ，不生效力：一、代理受監護人購置或處分不動產。二、代
    理受監護人，就供其居住之建築物或其基地出租、供他人使
    用或終止租賃。監護人不得以受監護人之財產為投資。但購
    買公債、國庫券、中央銀行儲蓄券、金融債券、可轉讓定期
    存單、金融機構承兌匯票或保證商業本票，不在此限，民法
    第一千一百零一條定有明文。該條規定，依民法第一千一百
    十三條規定，準用於成年人之監護。
二、聲請意旨略以：相對人為聲請人之母，前於民國九十二年十
    月二十日，經鈞院以九十二年度禁字第一六五號宣告為禁治
    產人（受監護宣告人）確定。復因相對人之法定監護人林輝
    煌死亡，經聲請人乃聲請鈞院於九十九年六月二十八日，以
    九十九年度監字第一九五號選任聲請人為相對人之監護人確
    定。今聲請人已代理相對人與其他繼承人協議分割被繼承人
    林輝煌之遺產（分割方式如附件所示）。因繼承人已協議如
    附件之遺產分割書所示分割遺產，且該協議有關不動產部分
    並無不利於相對人。為此，爰依民法第一千一百十三條、第
    一千一百零一條規定，聲請准相對人所繼承被繼承人林輝煌
    之遺產不動產部分，依如附件所示之遺產分割協議書分割等
    語。
三、經查：(一)聲請人主張：相對人為聲請人之母，前於九十二年
    十月二十日，經鈞院以九十二年度禁字第一六五號宣告為禁
    治產人（受監護宣告人）確定。復因相對人之法定監護人林
    輝煌死亡，經聲請人乃聲請鈞院於九十九年六月二十八日，
    以九十九年度監字第一九五號選任聲請人為相對人之監護人
    確定等情，業據其提出戶籍謄本、本院九十二年度禁字第一
    六五號民事裁定、九十九年度監字第一九五號民事裁定、確
    定證明書為證，此部分自堪信為真實。(二)聲請人復主張：今
    聲請人已代理相對人與其他繼承人協議分割被繼承人林輝煌
    之遺產（分割方式如附件所示）。因繼承人已協議如附件之
    遺產分割書所示分割遺產，且該協議有關不動產部分並無不
    利於相對人之事實，業據其提出繼承系統表、遺產分割協議
    書、財政部臺灣省中區國稅局遺產稅免稅證明書、土地登記
    第一類謄本、土地登記第二類謄本、存摺影本為證。本院審
    酌：如附件所示之土地九十九年之公告現值為新臺幣（下同
    ）一千一百零八萬零八百七十四元。相對人曾因結婚、分居
    而由被繼承人林輝煌贈與現金一百餘萬元，今協議遺產分割
    由相對人再取得現金十二萬元。關係人即繼承人林白貝為被
    繼承人之配偶，依法有剩餘財產分配請求權，而相對人之應
    繼分為十分之一。且關係人即繼承人林春田、林清泉到庭陳
    稱：若日後聲請人因故無法照護相對人時，渠等二人同意由
    該二人負照顧相對人之全部責任等一切情狀後，認該遺產分
    割協議書關於不動產部分之分割方式非不利於相對人，尚符
    合相對人之利益，是本件聲請為有理由，應予准許。
四、依非訟事件法第二十一條第二項，民事訴訟法第九十五條、
    第七十八條，裁定如主文。
中    華    民    國    99    年    12    月    22    日
                  家事法庭    法  官  唐敏寶
正本係照原本作成。
如不服本裁定應於送達後十日內向本院提出抗告狀，並繳納抗告
費新臺幣壹仟元。
中    華    民    國    99    年    12    月    22    日
                              書記官  丁文宏

司法院資訊處製作；財團法人民間司法改革基金會備份。
